【裁判字號】    90,易,698
【裁判日期】    900627
【裁判案由】    著作權法
【裁判全文】
臺灣板橋地方法院刑事判決                            九十年度易字第六九八號
    公  訴  人  臺灣板橋地方法院檢察署檢察官
    被      告  甲○○
右列被告因違反著作權法案件，經檢察官提起公訴〔九十年度偵字第一九八五號〕，
本院判決如左：
    主  文
甲○○以明知為侵害著作權之物，意圖營利而交付之方法，侵害他人之著作權為常業
，累犯，處有期徒刑壹年肆月。
扣案如附表壹、貳、參所示物品，均沒收。
    事  實
壹、甲○○於民國〔下同〕八十五年間，因違反修正前麻醉藥品管理條例案，經本院
    判處有期徒刑肆月，如易科罰金，以參佰元折算壹日確定，嗣於八十七年一月十
    四日執行完畢。未見悔悟，明知附表壹、貳、參所示歌曲、電影為科藝百代股份
    有限公司〔下稱科藝百代公司〕、上華國際企業股份有限公司〔下稱上華公司〕
    、博德曼股份有限公司〔下稱博德曼公司〕、滾石國際音樂有限公司〔下稱滾石
    公司〕、華納國際音樂有限公司〔下稱華納音樂公司〕、美商．迪士尼企業股份
    有限公司〔下稱迪士尼公司〕、美商．時代華納娛樂公司〔下稱華納娛樂公司〕
    、美商．廿世紀福斯影片股份有限公司〔下稱福斯公司〕、美商．美國環球影片
    股份有限公司〔下稱環球公司〕、美商．哥倫比亞影片股份有限公司〔下稱哥倫
    比亞公司〕、美商．新線製作股份有限公司〔下稱新線公司〕、美商．派拉蒙影
    片股份有限公司〔下稱派拉蒙公司〕、協和國際多媒體股份有限公司〔下稱協和
    公司〕、得利影視股份有限公司〔下稱得利公司〕、嘉通娛樂股份有限公司〔下
    稱嘉通公司〕、年代網際事業股份有限公司〔下稱年代公司〕享有著作權之著作
    〔詳如附表壹、貳、參〕，竟基於意圖營利侵害他人著作權之犯意，先於八十九
    年十二月二十六日即本院板橋簡易庭判處其違反著作權法罪刑確定『後』某日起
    ，在某地以每片音樂ＣＤ新台幣〔下同〕參拾伍元之價格，向年籍姓名不詳、綽
    號『台中文』之『楊姓』成年人，購入重製上開科藝百代公司等如附表壹「受侵
    害歌曲曲名」欄所示歌曲之侵害他人著作權之物─音樂ＣＤ光碟『壹佰片』後，
    陳列在臺北縣板橋市南雅夜市，以每張音樂ＣＤ光碟壹佰元之價金，販賣重製上
    開歌曲之盜版音樂ＣＤ光碟與不特定之顧客，不旋踵即將上開盜版音樂ＣＤ光碟
    計壹佰片售罄，甲○○延續上開犯意，即再向『楊先生』訂購重製科藝百代公司
    、迪士尼公司、協和公司等如附表壹、貳、參「受侵害歌曲曲名」、「受侵害電
    影片名」欄所示歌曲、電影之盜版音樂ＣＤ、電影ＶＣＤ光碟，及至九十年一月
    十日下午一時三十分許，甲○○前往臺北縣土城市○○路二十六號「中連貨運土
    城站」領得、持有『楊先生』託運前來如附表壹、貳、參所示盜版音樂ＣＤ、電
    影ＶＣＤ光碟，圖以前開方法將每片盜版音樂ＣＤ、電影ＶＣＤ光碟均為壹佰元
    販售牟利，侵害上開科藝百代公司、迪士尼公司、協和公司等之著作權，並恃之
    營生以之為常業，即於同日，在「中連貨運土城站」經警查獲，並扣得附表壹、
    貳、參所示甲○○所有供其侵害科藝百代公司、迪士尼公司、協和公司等著作權
    所用之物。
貳、案經科藝百代公司、上華公司、博德曼公司、滾石公司、華納音樂公司、迪士尼
    公司、華納娛樂公司、福斯公司、環球公司、哥倫比亞公司、新線公司、派拉蒙
    公司訴由臺北市政府警察局萬華分局報請臺灣板橋地方法院檢察署檢察官偵查起
    訴。
    理  由
壹、訊據被告甲○○，供稱：「〔起訴書之犯罪事實〕無〔意見〕，確有此事，貨是
    跟『楊先生』定的，但我不知道內有ＶＣＤ」、「〔前案違反著作權法判決確定
    後〕八十九年十二月底再次介入這行業，我都在板橋南雅南路夜市〔販賣〕」、
    「我買時每片參、伍拾元，賣壹佰元。」、「『楊先生』先給我試賣，我賣完在
    〔再〕訂貨，我試賣部分賣出壹箱〔壹佰片左右〕。」、「我有配合警方作筆錄
    。我跟楊先生訂貨沒錯，但我真的不知道裡面有ＶＣＤ，當時我在警方也提供楊
    先生年籍給警方。」〔參見本院九十年六月十五日審判筆錄〕、「我知錯，請庭
    上給我一次機會，從輕量刑。」〔參見本院九十年六月二十一日審判筆錄〕、「
    知道〔附表所示物品係『盜版的』〕」〔參見本院九十年四月十六日訊問筆錄〕
    、「〔扣案物品〕我尚未領就被抓。」、「我沒有跟楊先生訂購ＶＣＤ。所以對
    〔本院勘驗〕數量我不知道怎麼說。」〔參見本院九十年五月九日審判筆錄〕、
    「〔偵卷第十六頁附中連貨運貨物收據〕是我去領的。」、「ＣＤ是我的沒錯，
    ＶＣＤ不是我的。」〔參見本院九十年五月十七日審判筆錄〕、「請給我一次機
    會，我一定會改過，我會擺地攤也是因為工作不好找。我知錯了。」〔參見本院
    九十年五月三十日審判筆錄〕等。查：
    一、右揭事實，業據告訴人科藝百代公司、上華公司、博德曼公司、滾石公司、
        華納音樂公司、迪士尼公司、華納娛樂公司、福斯公司、環球公司、哥倫比
        亞公司、新線公司、派拉蒙公司指訴歷歷，與被告自白：「〔警方查獲如附
        表壹、貳、參所示物品〕是我本人所有的。... 」、「〔持有盜版ＣＤ、Ｖ
        ＣＤ〕我準備拿到板橋市南雅夜市販賣得利，每片賣新台幣壹佰元。」、「
        〔扣案物品〕我是向人稱『台中文』之楊姓男子購得的，每片新台幣參拾伍
        元。」、「我都是打他的電話〔０四〕0000000、00000000
        00、0000000000向他〔指楊姓男子〕訂貨的，我訂好貨後，他
        會來台北找我收貨款，他〔指楊姓男子〕才以寄貨運方式寄到中連貨運土城
        站，我再前往領貨。」〔參見偵卷第八頁反面、第九頁正面〕、「〔警方查
        獲之光碟、『ＶＣＤ』〕是我所有。」〔參見偵卷第三一頁反面〕、「〔起
        訴書之犯罪事實〕無〔意見〕，確有此事，貨是跟『楊先生』定的，... 」
        、「〔前案違反著作權法判決確定後〕八十九年十二月底再次介入這行業，
        我都在板橋南雅南路夜市〔販賣〕」、「『楊先生』先給我試賣，我賣完在
        〔再〕訂貨，我試賣部分賣出壹箱〔壹佰片左右〕。」〔參見本院九十年六
        月十五日審判筆錄〕、「知道〔附表所示物品係『盜版的』〕」〔參見本院
        九十年四月十六日訊問筆錄〕、「〔偵卷第十六頁附中連貨運貨物收據〕是
        我去領的。」〔參見本院九十年五月十七日審判筆錄〕等情，互核相符，並
        有扣案如附表壹、貳、參所示物品足佐。告訴人科藝百代公司、上華公司、
        博德曼公司、滾石公司、華納音樂公司分係附表壹「受侵害歌曲曲名」欄所
        示歌曲之著作權人，有告訴人科藝百代公司、上華公司、博德曼公司、滾石
        公司、華納音樂公司提出「被侵害錄音著作及權利相關證件清冊」〔附本院
        卷〕足參，告訴人迪士尼公司、華納娛樂公司、福斯公司、環球公司、哥倫
        比亞公司、新線公司、派拉蒙公司分係附表貳編號一至三、五至十三所示電
        影之著作權人，亦據告訴人迪士尼公司、華納娛樂公司、福斯公司、環球公
        司、哥倫比亞公司、新線公司、派拉蒙公司提出著作權證明文件影本〔附外
        放告訴狀─附件三〕可按，被害人得利影視股份有限公司〔下稱得利公司〕
        、嘉通娛樂股份有限公司〔下稱嘉通公司〕、協和國際多媒體股份有限公司
        〔下稱協和公司〕、年代網際事業股份有限公司〔下稱年代公司〕分係附表
        貳編號四、附表參所示電影之著作權人，亦據得利公司、嘉通公司、協和公
        司、年代公司提出行政院新聞局錄影節目審查合格證明書、『版權證明書』
        影本等附本院卷足稽。其以「我不知道內有ＶＣＤ」、「我沒有跟楊先生訂
        購ＶＣＤ。」等置辯，未便遽信。
    二、告訴人原訴稱扣案如附表貳編號一、十所示著作「驚心動魄 Unbreakble」
        「霹靂嬌娃 Charlie's Angels」依序為『貳拾貳』套、『伍拾套』，經於
        審判期日當庭勘驗結果為「貳拾壹」套、「肆拾玖」套〔參見本院九十年五
        月九日審判筆錄〕。告訴人原訴稱附表貳編號四所著作「大開殺戒 Get Car
        ter」之著作權人為係華納娛樂公司，茲據告訴人之代理人於本院審理時具
        狀陳稱其權利已有變更〔參見告訴人之代理人於九十年五月十五日所具陳報
        狀〕，復具被害人協和公司具狀檢證證明該公司對著作「大開殺戒 Get Car
        ter」具有著作權〔參見協和公司九十年六月十一日所具陳報狀〕，爰據之
        補正如事實欄暨附表貳編號一、四、十所示。
    三、我國於七十四年七月十日修正著作權法關於外國人著作之保護，採註冊保護
        主義，其中第十七條明定「外國人之著作合於左列各款之一者，得依本法申
        請著作權註冊：一、於中華民國境內首次發行者。二、依條約或其本國法令
        、慣例，中華民國人之著作得在該國享受同等權利者。」、「前項註冊之著
        作權，著作權人享有本法所定之權利。但不包括專創性之音樂、科技或工程
        設計圖形或美術著作專集以外之翻譯。」、「前項著作權人為未經認許成立
        之外國法人，對於第三十八條至四十四條之罪得為告訴或提起自訴。但以依
        條約或其本國法令、慣例，中華民國人之著作得在該國享受同等權利者為限
        。」，嗣於八十一年六月十日修正著作權法第四條明定：「外國人之著作合
        於左列情形之一者，得依本法享有著作權。但條約或協定另有約定，經立法
        院議決通過者，從其約定。一、於中華民國管轄區域內首次發行，或於中華
        民國管轄區域外首次發行後三十日內在中華民國管轄區域內發行者。但以該
        外國人之本國，對中華民國人之著作，在相同之情形下，亦予保護且經查證
        屬實者為限。二、依條約、協定或其本國法令、慣例，中華民國人之著作得
        在該國享有著作權者。」、第七十四條明定「著作人或第八十六條規定之人
        ，得向主管機關申請著作人登記。著作財產權人，得向主管機關申請登記其
        著作財產權、著作之首次公開發表日或首次發行日。」、第一百零八條明定
        ：「外國人之著作，合於本法修正施行前第十七條第一項第一款或第二款之
        規定而未經註冊取得著作權，有左列情形之一者，除本章另有規定外，適用
        本法規定：一、於中華民國七十四年七月十日本法修正施行前發行未滿二十
        年，依修正施行前之本法，著作權期間仍在存續中者。二、中華民國七十四
        年七月十日本法增訂之著作，於中華民國七十四年七月十日本法修正施行前
        完成，依修正施行前之本法，著作權期間仍在存續中者。三、於中華民國七
        十四年七月十日本法修正施行後完成者。」，據此條文反面解釋，凡依七十
        四年七月十日修正著作權法註冊之外國人之著作，均享有我國著作權法上之
        權利，合於八十一年六月十日修正著作權法第四條規定之外國人之著作亦同
        。現行著作權法第四條關於外國人取得著作權之規定，與八十一年六月十日
        修正著作權法第四條同旨，另第十條明定「著作人於著作完成時享有著作權
        。但本法另有規定者，從其規定。」、第十三條明定「在著作之原件或其已
        發行之重製物上，或將著作公開發表時，以通常之方法表示著作人之本名或
        眾所周知之別名者，推定為該著作之著作人。」、「前項規定，於著作發行
        日期、地點及著作財產權人之推定，準用之。」，惟據第一百十條明定「第
        十三條規定，於中華民國八十一年六月十日本法修正施行前已完成註冊之著
        作，不適用之。」酌之，凡依七十四年七月十日修正著作權法註冊之外國人
        之著作，依八十一年六月十日修正著作權法暨現行著作權法第四條規定之人
        ，均享有我國著作權法上之權利；我國與美國於八十二年七月十六日簽署生
        效之「北美事務協調委員會與美國在臺協會著作權保護協定」，約定「北美
        事務協調委員會與美國在臺協會即本協定之締約雙方，同意各依其國內法暨
        本協定，賦予文學與藝術著作之著作人、著作權人充分及有效之權益。」〔
        第一條第(一) 目〕、「『受保護人』係指：依各該領域法律認定為公民或
        國民之個人或法人及於該領域內首次發行其著作之個人或法人。」〔第一條
        第(三)目〕、「所謂「文學及美術著作」，應包括在文學、科學及藝術範疇
        內不論以任何方法或形式表現之原始著作，包括書籍、小冊子、電腦程式及
        其他著作；講演、講道，及其他口述著作；戲劇或樂劇著作；舞蹈著作、不
        論是否附有歌詞之音樂著作、錄音著作；包括錄影帶之任何形式電影著作；
        圖形著作；美術著作；攝影著作；地圖；科技或工程設計圖形；翻譯；編輯
        及其他著作。該等著作之種類，依本協定各方領域內適用之法律定之。」〔
        第二條第(一)目〕、「本條所列之著作，在本協定各該方領域內均受到保護
        ，該保護應以維護著作人及其繼承人等之權益為宗旨。」〔第二條第(六)目
        〕、「本協定之保護，應適用於各該方領域內受保護人所創作之著作，無論
        其著作發行與否。」〔第三條第(一)目〕；查附表貳編號一至三、五至十三
        所示著作，均係美國人之著作，告訴人迪士尼公司、華納娛樂公司、福斯公
        司、環球公司、哥倫比亞公司、新線公司、派拉蒙公司均係依美國法律組織
        設立之公司，該等著作並均在美國辦理著作權登記，業據告訴人迪士尼公司
        、華納娛樂公司、福斯公司、環球公司、哥倫比亞公司、新線公司、派拉蒙
        公司提出著作權證明文件為據〔附外放告訴狀─附件三〕，均享有著作權而
        受我國著作權法之保護。
    四、按「刑法上所謂常業犯，指反覆以同種類行為為目的之社會活動之職業性犯
        罪而言，至於犯罪所得之多寡，是否恃此犯罪為唯一之謀生職業，則非所問
        ，縱令兼有其他職業，仍無礙於該常業犯罪之成立。」〔最高法院八十五年
        度台上字第五一０號判例意旨參照〕，查被告先於八十九年十二月二十六日
        即本院板橋簡易庭判處其違反著作權法罪刑確定『後』某日起，在某地以每
        片音樂ＣＤ新台幣〔下同〕參拾伍元之價格，向年籍姓名不詳、綽號『台中
        文』之『楊姓』成年人，購入重製上開科藝百代公司等如附表壹「受侵害歌
        曲曲名」欄所示歌曲之侵害他人著作權之物─音樂ＣＤ光碟『壹佰片』後，
        賡續『大舉進貨』，所進如附表壹、貳、參所示盜板音樂ＣＤ、電影ＶＣＤ
        總數達『數仟片』，均見前述，堪認係反覆以同種類行為為目的之社會活動
        為事實欄所示違反著作權法犯行，即係常業犯。
    五、本件事證明確，被告之右開犯行，堪予認定。
貳、核被告甲○○所為，係犯著作權法第九十四條之罪。其以一行為侵害科藝百代公
    司、上華公司、博德曼公司、滾石公司、華納音樂公司、迪士尼公司、華納娛樂
    公司、福斯公司、環球公司、哥倫比亞公司、新線公司、派拉蒙公司、得利公司
    、嘉通公司、協和公司、年代公司等之著作權，有同種想像競合犯之關係，依刑
    法第五十五條之規定，仍論以犯著作權法第九十四條壹罪。被告所為如事實欄所
    示「售罄壹佰片盜版音樂ＣＤ光碟」暨附表參所示犯行，起訴書雖未敘及，惟與
    起訴部份有實質上一罪之關係，為起訴效力所及，本院自得併予審究。起訴書認
    被告所為，僅該當於著作權法第九十三條之罪，尚有未洽，起訴法條應予變更。
    被告於八十五年間，因違反修正前麻醉藥品管理條例案，經本院判處有期徒刑肆
    月，如易科罰金，以參佰元折算壹日確定，嗣於八十七年一月十四日執行完畢，
    有臺灣高等法院檢察署刑案紀錄簡覆表足參，伍年之內，再犯有期徒刑以上之本
    罪，依累犯之規定，加重其刑。爰審酌被告犯罪之動機、目的、手段，暨犯罪後
    之態度等一切情狀，量處如主文所示之刑。扣案如附表壹、貳、參所示物品為被
    告所有供其犯本罪所用之物，並依法宣告沒收。
參、附表肆所示著作之著作權人係「『英屬維京群島』商．寰亞電影股份有限公司台
    灣分公司」，業據該公司檢證具狀陳明〔附本院卷〕。我國與英國固曾於八十九
    年三月二十日簽署「駐英國台北代表處與駐台北英國貿易文化辦事處智慧財產權
    相互承認合作辦法」，但約定「任一方之主管機關同意就任何台灣或英國自然人
    或法人（已於英國申請專利或工業設計之登記者；或已於台灣申請發明專利、新
    式樣或新型專利者；或已於『巴黎保護工業財產權公約』之締約國或世界貿易組
    織之會員國（且此等締約國或會員國亦與台灣有互惠之優先權協定）依其個別法
    律所承認之各種專利提出申請者），自二○○○年三月二十日起或自二○○○年
    三月二十日之後，或此等台灣或英國自然人或法人之專利繼受人，於向另一方主
    管機關提出申請時，享有優先權。任一方之主管機關將依據「巴黎保護工業財產
    權公約」第四條執行本條款。」〔第一條〕，未及於著作權，其餘條款所定者，
    係「關於新種微生物發明之專利申請」〔第二條〕、「微生物寄存」〔第三條〕
    、「對醫藥品及農藥品授與專利之延長」〔第四條〕，亦未及於著作權，陳報人
    即外國人「『英屬維京群島』商．寰亞電影股份有限公司台灣分公司」復未舉證
    證明其何以受我國著作權法之保護，未便遽認被告亦侵害附表肆所示之著作權，
    附此敘明。
據上論斷，應依刑事訴訟法第二百九十九條第一項前段、第三百條，著作權法第九十
四條，刑法第十一條前段、第五十五條、第四十七條、第三十八條第一項第二款，判
決如主文。
本案經檢察官洪清秀到庭執行職務。
中      華      民      國      九十      年      六    月    二十七    日
                                  臺灣板橋地方法院刑事第五庭
                                          法  官    陳福來
右正本證明與原本無異。
如不服本判決，應於判決送達後十日內，向本院提出上訴狀。
                                          書記官    陳春銘
中      華      民      國      九十      年      六    月    二十八    日
附錄本案論罪科刑參考法條：
著作權法第八十七條：
有下列情形之一者，除本法另有規定外，視為侵害著作權或製版權︰
  一、以侵害著作人名譽之方法利用其著作者。
  二、明知為侵害著作權或製版權之物而散布或意圖散布而陳列或持有或意圖營利而
      交付者。
  三、輸入未經著作財產權人或製版權人授權重製之重製物或製版物者。
  四、未經著作財產權人同意而輸入著作原件或其重製物者。
  五、明知係侵害電腦程式著作財產權之重製物而仍作為直接營利之使用者。
著作權法第九十三條：
有下列情形之一者，處二年以下有期徒刑，得併科新台幣十萬元以下罰金︰
  一、侵害第十五條至第十七條規定之著作人格權者。
  二、違反第七十條規定者。
  三、以第八十七條各款方法之一侵害他人之著作權者。
著作權法第九十四條：
以犯第九十一條、第九十二條或第九十三條之罪為常業者，處一年以上七年以下有期
徒刑，得併科新台幣四十五萬元以下罰金。
附表壹─ＣＤ部份：
┌───┬─────┬───────┬────┬─────┬──────┐
│編  號│ＣＤ名稱  │受侵害歌曲曲名│數    量│被  害  人│備       註 │
├───┼─────┼───────┼────┼─────┼──────┤
│一    │江美琪    │悄悄話        │參佰片  │科藝百代股│            │
│      │          │              │        │份有限公司│            │
├───┼─────┼───────┼────┼─────┼──────┤
│二    │蕭亞軒    │雨中季        │參佰片  │科藝百代股│            │
│      │          │              │        │份有限公司│            │
├───┼─────┼───────┼────┼─────┼──────┤
│三    │許茹芸    │愛只剩壹秒    │陸佰片  │上華國際企│            │
│      │          │              │        │業股份有限│            │
│      │          │              │        │公司      │            │
├───┼─────┼───────┼────┼─────┼──────┤
│四    │周杰倫    │完美人生      │參佰片  │博德曼股份│            │
│      │          │              │        │有限公司  │            │
├───┼─────┼───────┼────┼─────┼──────┤
│五    │張衛健    │天生好手      │貳佰片  │博德曼股份│            │
│      │          │              │        │有限公司  │            │
├───┼─────┼───────┼────┼─────┼──────┤
│六    │年少      │離開          │肆佰片  │滾石國際音│            │
│      │          │              │        │樂有限公司│            │
├───┼─────┼───────┼────┼─────┼──────┤
│七    │王傑      │他的背影      │貳佰片  │華納國際音│            │
│      │          │              │        │樂有限公司│            │
├───┼─────┼───────┼────┼─────┼──────┤
│八    │鄭秀文    │眉飛色舞      │參佰片  │華納國際音│            │
│      │          │              │        │樂有限公司│            │
├───┼─────┼───────┼────┼─────┼──────┤
│九    │孫燕姿    │我要的幸福│參佰片  │華納國際音│            │
│      │          │              │        │樂有限公司│            │
├───┼─────┼───────┼────┼─────┼──────┤
│十    │任賢齊    │兄弟          │參佰片  │滾石國際音│            │
│      │          │              │        │樂有限公司│            │
└───┴─────┴───────┴────┴─────┴──────┘
附表貳─ＶＣＤ部份：
┌───┬─────────────┬────┬─────┬──────┐
│編  號│受  侵  害  電  影  片  名│數    量│被  害  人│備       註 │
├───┼─────────────┼────┼─────┼──────┤
│一    │驚心動魄                  │貳拾壹套│美商．迪士│告訴人訴稱貳│
│      │Unbreakble                │        │尼企業股份│拾貳套，勘驗│
│      │                          │        │有限公司  │結果為貳拾壹│
│      │                          │        │          │套。        │
├───┼─────────────┼────┼─────┼──────┤
│二    │變身國王                  │壹拾套  │美商．迪士│            │
│      │The Emperor's New Groove  │        │尼企業股份│            │
│      │                          │        │有限公司  │            │
├───┼─────────────┼────┼─────┼──────┤
│三    │大法師                    │肆拾捌套│美商．時代│            │
│      │The Exorcist              │        │華納娛樂公│            │
│      │                          │        │司        │            │
├───┼─────────────┼────┼─────┼──────┤
│四    │大開殺戒                  │伍拾套  │協和國際多│告訴人原訴稱│
│      │Get Carter                │        │媒體股份有│被害人係美商│
│      │                          │        │限公司    │．時代華納娛│
│      │    │        │          │樂公司，於本│
│      │                          │        │          │院審理時更正│
│      │                          │        │          │如上。      │
├───┼─────────────┼────┼─────┼──────┤
│五    │千驚萬險                  │伍套    │美商．時代│            │
│      │Proof Of Life             │        │華納娛樂公│            │
│      │                          │        │司        │            │
├───┼─────────────┼────┼─────┼──────┤
│六    │怒海潛將                  │伍拾套  │美商．廿世│            │
│      │Men Of Honor              │        │紀福斯影片│            │
│      │                          │        │股份有限公│            │
│      │                          │        │司        │            │
├───┼─────────────┼────┼─────┼──────┤
│七    │鵝毛筆                    │壹拾套  │美商．廿世│    │
│      │Quills                    │        │紀福斯影片│            │
│      │                          │        │股份有限公│            │
│      │                          │        │司        │            │
├───┼─────────────┼────┼─────┼──────┤
│八    │鬼精靈                    │肆拾肆套│美商．美國│            │
│      │Dr. Seuss' How The Grinch │        │環球影片股│            │
│      │Stole Christmas           │        │份有限公司│            │
├───┼─────────────┼────┼─────┼──────┤
│九    │尋找佛瑞斯特              │壹拾套  │美商．哥倫│            │
│      │Finding Forrestor         │        │比亞影片股│            │
│      │                          │        │份有限公司│            │
├───┼─────────────┼────┼─────┼──────┤
│十    │霹靂嬌娃                  │肆拾玖套│美商．哥倫│告訴人訴稱伍│
│      │Charlie's Angels        │        │比亞影片股│拾套，勘驗結│
│      │                          │        │份有限公司│果為肆拾玖套│
├───┼─────────────┼────┼─────┼──────┤
│十一  │魔鬼複製人                │伍拾套  │美商．哥倫│            │
│      │The 6th Day               │        │比亞影片股│            │
│      │                          │        │份有限公司│            │
├───┼─────────────┼────┼─────┼──────┤
│十二  │驅魔人                    │伍拾套  │美商．新線│            │
│      │Lost Souls                │        │製作股份有│            │
│      │                          │        │限公司    │            │
├───┼─────────────┼────┼─────┼──────┤
│十三  │男人百分之百              │伍拾套  │美商．派拉│            │
│      │What Woman Want           │        │蒙影片股份│            │
│      │                          │        │有限公司  │        │
└───┴─────────────┴────┴─────┴──────┘
附表參─〔起訴效力所及部份〕：
┌───┬─────────────┬────┬─────┬──────┐
│編  號│受  侵  害  電  影  片  名│數    量│被  害  人│備       註 │
├───┼─────────────┼────┼─────┼──────┤
│一    │兇手正在看著你            │伍拾套  │得利影視股│            │
│      │                          │        │份有限公司│            │
├───┼─────────────┼────┼─────┼──────┤
│二    │陰魂怒吼                  │玖套    │得利影視股│            │
│      │                          │        │份有限公司│            │
├───┼─────────────┼────┼─────┼──────┤
│三    │神偷次世代                │伍拾套  │嘉通娛樂股│            │
│      │                          │        │份有限公司│            │
├───┼─────────────┼────┼─────┼──────┤
│四    │阿虎                      │壹拾套  │協和國際多│            │
│      │                          │        │媒體股份有│            │
│      │                          │        │限公司    │            │
├───┼─────────────┼────┼─────┼──────┤
│五    │薰衣草                    │玖套    │嘉通娛樂股│            │
│      │                          │        │份有限公司│            │
├───┼─────────────┼────┼─────┼──────┤
│六    │當真愛來敲門              │壹拾套  │年代網際事│            │
│      │                          │        │業股份有限│            │
│      │                          │        │公司      │            │
└───┴─────────────┴────┴─────┴──────┘
附表肆：
┌───┬─────────────┬────┬─────┬──────┐
│編  號│受  侵  害  電  影  片  名│數    量│被  害  人│備       註 │
├───┼─────────────┼────┼─────┼──────┤
│一    │特警新人類２              │壹拾套  │英屬維京群│            │
│      │                          │        │島商．寰亞│            │
│      │                          │        │電影股份有│            │
│      │                          │        │限公司台灣│            │
│      │                          │        │分公司    │            │
└───┴─────────────┴────┴─────┴──────┘


司法院資訊處製作；財團法人民間司法改革基金會備份。
